【裁判字號】    98,易,2907
【裁判日期】    981214
【裁判案由】    傷害
【裁判全文】
臺灣板橋地方法院刑事判決              98年度易字第2907號
公  訴  人  臺灣板橋地方法院檢察署檢察官
被      告  乙○○
            丁○○
            丙○○
            甲○○
上列被告因傷害案件，經檢察官提起公訴（98年度偵字第24920
、20669號），本院判決如下：
    主  文
本件公訴不受理。
    理  由
一、公訴意旨略以：被告乙○○於民國98年5 月29日下午5 時45
    分許，駕駛車牌號碼3292－ER號自用小客車，沿臺北縣三峽
    鎮○○路往三峽交流道方向行駛，被告丁○○及丙○○則駕
    駛車牌號碼9P-8096 號自用小客車尾隨在後，渠等行經臺北
    縣三峽鎮○○路341 號前，因乙○○所駕駛之車輛變換車道
    而與被告甲○○所駕駛車牌號碼6770－MV號自用小客車發生
    行車糾紛，乙○○未下車察看，反將車輛駛離現場（乙○○
    涉犯公共危險部分，另為不起訴處分），甲○○見狀立即駕
    車追隨至復興路399 號恩主公醫院前，趨前攔阻乙○○所駕
    駛車牌號碼3292－ER號自用小客車要求其下車理論，丁○○
    、丙○○尾隨在後亦停車商談，未料雙方一言不和發生爭執
    ，乙○○、丁○○、丙○○即共同基於傷害之犯意，徒手毆
    打攻擊甲○○，致甲○○受有左胸壁挫傷、左臉部，耳後，
    頸部，兩側前臂多處挫傷、左側肋骨骨折等傷害；甲○○則
    亦基於傷害之犯意，徒手毆打丁○○、丙○○，致丁○○受
    有左前臂0.2 公分擦傷、右手（第五指遠端外傷0.1 公分、
    第四指遠端0.1 ＋0.1 公分外傷）、右手腕0.5 公分擦傷；
    丙○○受有左外側眼框0.1 公分擦傷＋0.5 公分紅腫、前臂
    括傷（左2 公分、右2 公分）、右第五指遠端0.1 公分擦傷
    、右第四指中段0.1 公分擦傷、左手背第四與五掌骨處各0.
    1 公分擦傷等傷害，因認被告乙○○、丁○○、丙○○及甲○○均涉犯刑法第277 條第1 項之傷害罪等語。
二、按告訴乃論之罪，告訴人於第一審辯論終結前得撤回其告訴
    ，又告訴經撤回者，應諭知不受理之判決，並得不經言詞辯
    論為之，刑事訴訟法第238 條第1 項、第303 條第3 款及第
    第307 條分別定有明文。
三、本件檢察官認被告乙○○、丁○○、丙○○及甲○○均涉犯
    刑法第277 條第1 項之傷害罪，依同法第287 條之規定，須
    告訴乃論，而告訴人甲○○、丁○○及丙○○於98年12月14
    日當庭表示撤回告訴，此有本院準備程序筆錄及其等出具之
    撤回告訴狀在卷可稽，依據前開規定，不經言詞辯論，逕為
    不受理判決之諭知。
據上論斷，應依刑事訴訟法第303 條第3 款、第307 條，判決如
主文。
中    華    民    國    98    年    12    月    14    日
                  刑事第一庭    法  官  連雅婷
以上正本證明與原本無異。
如不服本判決應於收受判決後10日內向本院提出上訴書狀，並
應敘述具體理由。其未敘述上訴理由者，應於上訴期間屆滿後
20日內向本院補提理由書（均須按他造當事人之人數附繕本）
「切勿逕送上級法院」。
                                書記官  郭晉良
中    華    民    國    98    年    12    月    14    日


司法院資訊處製作；財團法人民間司法改革基金會備份。
